臺灣臺中地方法院民事裁定
111年度聲字第376號
聲  請  人  陳振訓  
相  對  人  賴文宣  
上列當事人間聲請停止執行事件，本院裁定如下：
    主    文
聲請人以新臺幣24萬5000元供擔保後，本院111年度司執字第117
655號執行事件之強制執行程序，於本院111年度訴字第2410號確
認抵押權不存在等事件判決確定、和解或撤回前，應暫予停止。
    理  由
一、按抵押權人聲請拍賣擔保物事件，關係人主張抵押權擔保之
    債權不存在而提起確認之訴者，法院得依該關係人之聲請，
    許其提供相當並確實之擔保，停止強制執行，此觀非訟事件
    法第74條之1準用第195條第3項之規定自明。又抵押人如以
    許可執行裁定成立前實體上之事由，主張該裁定不得為執行
    名義而提起訴訟時，其情形較裁定程序為重，依「舉輕明重
    」之法理，並兼顧抵押人之利益，則抵押人自得依強制執行
    法第18條第2項之規定，聲請為停止執行之裁定（最高法院9
    5年度台抗字第104號裁定參照）。
二、聲請意旨略以：相對人執本院111年度司拍字第153號拍賣抵
    押物裁定（下稱系爭拍賣抵押物裁定）為執行名義，聲請本
    院執行處對聲請人所有坐落台中市○○區○○段○○○段0000○0000
    00地號土地（下稱系爭土地）強制執行，即本院111年度司
    執字第117655號拍賣抵押物事件（下稱系爭執行事件），惟
    相對人就系爭拍賣抵押物裁定所示之抵押權（下稱系爭抵押
    權），並無擔保債權存在，業經聲請人向本院訴請確認系爭
    抵押權及所擔保之債權均不存在，並請求相對人塗銷系爭抵
    押權登記（本院111年度訴字第2410號，下稱本案訴訟），
    是在本案訴訟未判決確定前，如逕為強制執行，聲請人將受
    有難以回復之損害，爰依強制執行法第18條第2項之規定，
    請求裁定系爭執行事件停止執行等語。
三、聲請人之被繼承人陳玲愉以系爭土地設定系爭抵押權予相對
    人，相對人執系爭拍賣抵押物裁定聲請對系爭土地強制執行
    ，聲請人已對相對人提起本案訴訟，請求確認系爭抵押權所
    擔保債權不存在等情，業據本院調閱系爭執行事件卷宗及本
    案訴訟卷宗查核屬實，是聲請人聲請供擔保停止強制執行程
    序，核與上開規定相符，為有理由，應予准許。又抵押人所
    供之擔保，係以擔保抵押權人因抵押人聲請停止強制執行不
    當，可能遭受之損害獲得賠償為目的。是法院定此項擔保，
    其數額應依標的物停止執行後，抵押權人未能即時受償或利
    用該標的物所受之損害額，或其因另供擔保強制執行所受之
    損害額定之，非以標的物之價值或其債權額為依據（最高法
    院95年度台抗字第104號裁定參照）。查相對人於系爭執行
    事件聲請強制執行債權額為新臺幣（下同）140萬元，本院
    審酌相對人上開執行名義之債權額、確認抵押權擔保債權不
    存在之訴之繁簡程度，其訴訟標的價額未逾150萬元，為不
    得上訴第三審之事件，參考各級法院辦案期限實施要點規定
    ，第一、二審程序審判案件之期限分別為1年4個月、2年，
    加計裁判送達、上訴、分案等期間，預估相對人延宕受償之
    期間約為3年6月。則以上開債權金額按法定利率計算，相對
    人因停止執行可能所受利息損失約為24萬5000元（140萬元×
    5％×3.5=24萬5000元），本院審酌相對人因停止執行所受之
    上開損失，爰准許聲請人於擔保24萬5000元後，在本案訴訟
    終結確定前，停止系爭執行事件之執行程序。爰裁定如主文
    。
中　　華　　民　　國　　111 　年　　11　　月　　1 　　日
                  民事第四庭    法  官  吳國聖
正本係照原本作成。
如不服本裁定應於送達後10日內向本院提出抗告狀，並繳納抗告
費新臺幣1,000元。
中　　華　　民　　國　　111 　年　　11　　月　　1 　　日
                                書記官  游語涵